【裁判字號】    97,訴,515
【裁判日期】    970625
【裁判案由】    違反毒品危害防制條例
【裁判全文】
臺灣雲林地方法院刑事判決               97年度訴字第515號
公  訴  人  臺灣雲林地方法院檢察署檢察官
被      告  甲○○
                    （現在臺灣雲林第二監獄執行中）
上列被告因違反毒品危害防制條例案件，經檢察官提起公訴（97
年度毒偵字第208 號），被告於準備程序進行中，就被訴事實為
有罪之陳述，本院合議庭裁定由受命法官獨任依簡式審判程序審
理，判決如下：
    主      文
甲○○施用第一級毒品，累犯，處有期徒刑拾月，扣案海洛因淨
重壹點捌肆公克沒收銷燬之。又施用第二級毒品，累犯，處有期
徒刑捌月，扣案甲基安非他命淨重壹點捌玖零柒公克沒收銷燬之
。應執行有期徒刑壹年貳月，扣案海洛因淨重壹點捌肆公克、甲
基安非他命淨重壹點捌玖零柒公克沒收銷燬之。
    事      實
一、(一)甲○○前因：1.施用第一、二級毒品案件，經送強制戒治
      ，嗣於民國92年12月10日停止處分出監，並因93年1 月9
      日因毒品危害防制條例修正施行逕予報結，而未完成戒治
      療程；刑事部分，經臺灣彰化地方法院（下稱彰化地院）
      於92年5 月22日，以92年度訴緝字第24號判處有期徒刑9
      月、4 月，應執行有期徒刑1 年確定；2.施用第一、二級
      毒品案件，由彰化地院於94年4 月4 日，以94年度訴字第
      121 號判處有期徒刑10月、3月，應執行有期徒刑1 年確
      定。上開2 案經接續執行，甫於95年7 月18日縮短刑期假
      釋出監，於95年9 月11日假釋期滿執行完畢。
    (二)詎仍不知悛悔，復基於施用第一級毒品海洛因（下稱海洛
      因）之犯意，於97年2 月11日下午3 時許，在雲林縣口湖
      鄉港西村海邊，以將海洛因摻水後置於針筒內注射血管之
      方式，施用海洛因1 次；另基於施用第二級毒品甲基安非
      他命（下稱甲基安非他命）之犯意，於97年2 月12日某時
      ，在雲林縣口湖鄉港西村友人住處，以將甲基安非他命燒
      烤後吸食其煙之方式，施用甲基安非他命1 次。
    (三)嗣於97年2 月13日下午4 時許，在雲林縣口湖鄉○○村○
      ○路75巷7 號為警查獲，扣得海洛因3 包（淨重1.84公克
      ）、甲基安非他命2 包（淨重1.8907公克）及其所有供施
      用海洛因之注射針筒5 支、分裝袋1 包、吸管3 支及壞掉
      電子磅秤1 臺等物。
二、案經雲林縣警察局北港分局報告臺灣雲林地方法院檢察署檢
    察官偵查起訴。
    理      由
一、上開犯罪事實，業據被告甲○○於本院審判中坦承不諱，其
    尿液經檢驗後，呈「嗎啡、甲基安非他命陽性」反應，此有
    代號與真實姓名對照表、臺灣檢驗科技股份有限公司97年2
    月27日KＺ000000000000號濫用藥物尿液檢驗報告各1 紙附卷
    ；扣案白粉3 包及顆粒2 包經送鑑後，認分別含有海洛因及
    甲基安非他命成分，此有法務部調查局97年3 月26日調科壹
    字第09723012280 號鑑定通知書1 紙及憲兵司令部刑事鑑識
    中心97年3 月24日憲直刑鑑字第0970000401號鑑定書1 紙在
    卷，並有注射針筒5 支、分裝袋1 包、吸管3 支扣案可稽，
    堪認其自白與事實相符。又其前有如犯罪事實欄所示之毒品
    前案紀錄等情，有臺灣高等法院被告前案紀錄表1 份在卷可
    參。本件事證明確，被告於前開毒品前案紀錄執行完畢釋放
    後5年 內，再犯本件毒品危害防制條例第10條施用第一、二
    級毒品之犯行，堪以認定。
二、(一)查海洛因、甲基安非他命分屬毒品危害防制條例第2 條第
      2 項第1 款、同項第2 款所列之第一級、第二級毒品，核
      被告甲○○所為，係犯毒品危害防制條例第10條第1 項之
      施用第一級毒品罪及同條第2 項之施用第二級毒品罪。
    (二)其持有第一級、第二級毒品進而施用，持有之低度行為為
      施用之高度行為所吸收，均不另論罪。
    (三)被告所犯上開2罪，犯意各別，罪名互異，應予分論併罰
      。
    (四)查被告前因1.施用第一、二級毒品案件，經彰化地院於92
      年5 月22日，以92年度訴緝字第24號判處有期徒刑9 月、
      4 月，應執行有期徒刑1 年確定；2.施用第一、二級毒品
      案件，由彰化地院於94年4 月4 日，以94年度訴字第121
      號判處有期徒刑10月、3 月，應執行有期徒刑1 年確定。
      上開2 案經接續執行，甫於95年7 月18日縮短刑期假釋出
      監，於95年9 月11日假釋期滿執行完畢，有臺灣高等法院
      被告前案紀錄表1 份附卷可稽，其於前開有期徒刑執行完
      畢後5 年內，故意再犯本件有期徒刑以上之罪，為累犯，
      均應依法加重其刑。
    (五)爰審酌被告有構成累犯之前科累累已如前述，仍不知戒絕
      毒品，復一再耽溺於戕身之物，並其犯後坦白承認，態度
      良好等犯罪之動機、目的、手段及所生之危險或損害等一
      切情狀，分別量處如主文所示之刑，並定其應執行之刑。
    (六)末查扣案海洛因3 包（不含海洛因包裝袋3 個，淨重1.84
      公克）、甲基安非他命2 包（不含甲基安非他命包裝袋2
      個，原淨重1.9541公克，取樣0.0633公克，驗餘淨重
      1.8907公克）分別為第一級、第二級毒品，應依毒品危害
      防制條例第18條第1 項前段沒收銷燬之。又扣案1.海洛因
      包裝袋3 個、注射針筒5 支、分裝袋1 包、吸管3 支、2.
      壞掉電子磅秤1 臺、3.甲基安非他命分裝袋2 個，均為被
      告所有；其中1.部分供施用及分裝海洛因之用，3.部分供
      分裝甲基安非他命之用，並非違禁物，並無沒收必要，不
      予沒收；至2.部分業已損壞，且無證據證明供施用海洛因
      或甲基安非他命之用，亦不得沒收；又被告就1.至3.部分
      均已當庭表示不要，得逕予拋棄，附此說明。
三、據上論斷，應依刑事訴訟法第273 條之1 第1 項、第299 條
    第1 項前段，毒品危害防制條例第10條第1 項、第2 項、第
    18條第1 項前段，刑法第11條前段、第47條第1 項、第51條
    第5 款，判決如主文。
本案經檢察官蕭如娟到庭執行職務
中    華    民    國    97    年    6     月    25    日
                  刑事第三庭  法  官  李貞瑩
以上正本證明與原本無異。
如不服本判決，應於判決送達後10日內，向本院提出上訴狀。（
須附繕本）
                              書記官  金雅芳
中    華    民    國    97    年    6     月    25    日
附錄本案論罪科刑法條全文
毒品危害防制條例第10條
施用第一級毒品者，處 6 月以上 5 年以下有期徒刑。
施用第二級毒品者，處 3 年以下有期徒刑。


司法院資訊處製作；財團法人民間司法改革基金會備份。
